【裁判字號】    97,訴,2150
【裁判日期】    971104
【裁判案由】    槍砲彈藥刀械管制等
【裁判全文】
臺灣板橋地方法院刑事判決              97年度訴字第2150號
公  訴  人  臺灣板橋地方法院檢察署檢察官
被      告  庚○○
                    （現在臺灣臺北監獄執行中）
指定辯護人  劉淑琴律師
上列被告因違反槍砲彈藥刀械管制條例等案件，經檢察官提起公
訴（97年度偵字第2724號），本院判決如下：
    主  文
庚○○未經許可，持有可發射子彈具有殺傷力之改造手槍，累犯
，處有期徒刑年陸月，併科罰金新臺幣拾萬元，罰金如易服勞
役，以新臺幣壹仟元折算壹日，扣案之如附表一編號一所示具有
殺傷力之改造手槍壹枝、如附表一編號二所示具有殺傷力之子彈
拾柒顆，均沒收之；又竊盜，累犯，處有期徒刑伍月，扣案之如
附表一編號三所示之汽車鑰匙壹支，沒收之；又故買贓物，累犯
，處有期徒刑伍月。應執行有期徒刑肆年貳月，併科罰金新臺幣
拾萬元，罰金如易服勞役，以新臺幣壹仟元折算壹日，扣案之如
附表一編號一所示具有殺傷力之改造手槍壹枝、如附表一編號二
所示具有殺傷力之子彈拾柒顆、如附表一編號三所示之汽車鑰匙
壹支，均沒收之。
    事  實
一、庚○○前因竊盜、強盜、施用第二級毒品等案件，分別經法
    院判決判處有期徒刑1 年2 月、1 年10月、6 月確定，而前
    開三刑期嗣經本院以91年度聲字第2027號裁定應執行有期徒
    刑3 年4 月確定；另因妨害公務、竊盜、恐嚇、公共危險等
    案件，分別經法院判決判處有期徒刑3 月、1 年5 月、3 月
    、10月確定，而前開四刑期嗣經臺灣高等法院以96年度聲減
    字第473 號裁定均予以減刑，並定應執行有期徒刑1 年2 月
    確定，其經入監接續執行前揭有期徒刑3 年4 月、1 年2 月
    刑期，甫於民國96年7 月16日徒刑執行完畢出監。詎其仍不
    知悔改，分別為下列行為：
（一）庚○○明知非經中央主管機關許可，不得持有槍砲彈藥刀
      械管制條例規定管制之槍枝、子彈等違禁物，於89年間某
      日，在國道一號高速公路新竹交流道附近，其為圖防身竟
      基於非法持有具有殺傷力之改造手槍、子彈之犯意，未經
      許可即向真實姓名不詳綽號「鹽巴」之成年男子借用如附
      表一編號一所示具有殺傷力之改造手槍1 枝、如附表一編
      號二所示具有殺傷力之子彈28顆而持有之，且於96年12月
      31日23時許，在桃園縣龜山鄉○○路附近山區，以該改造
      手槍試射前揭子彈2 顆（期間庚○○未因入監所執行刑罰
      或強制戒治而喪失持有前開改造手槍、子彈，故其持有行
      為直至後述97年1 月5 日為警查獲扣得前開改造手槍、子
      彈為止）。
（二）庚○○意圖為自己不法所有，於97年1 月5 日15時許，在
      臺北市○○區○○街底一壽橋下，持其所有之汽車鑰匙1
      支，破壞丁○○所有之車牌號碼DB-7563 號自用小客車（
      下稱本案汽車）之車門鎖後（涉犯毀損罪嫌部分未據告訴
      ），竊取本案汽車得手，俾供己代步使用。
（三）庚○○於97年1 月5 日16時許，在臺北縣新莊市○○路上
      輔仁大學對面之便利商店旁，明知真實姓名不詳綽號「鬥
      陣」之成年男子所出售如附表二所示之物品，均係來源不
      明之贓物（各該贓物之所有人、失竊時間及地點，均詳如
      附表二所示），竟仍基於故買贓物之犯意，以全部新臺幣
      （下同）2 萬元（起訴書誤載為2 萬6 千元）之價格向「
      鬥陣」購入取得。嗣於同日17時20分許，警員在臺北縣三
      重市○○路與三和路口處，因見庚○○形跡可疑欲上前準
      備盤查時，庚○○旋即以步行方式逃跑，且於取出前開改
      造手槍準備朝自己頭部開槍之際，為警發覺予以制止逮捕
      ，而庚○○即於有偵查犯罪職權之機關或人員知悉其另涉
      嫌前揭竊取本案汽車之犯行前，主動向警員自首此部分犯
      行並接受裁判，並為警當場扣得如附表二所示之贓物、本
      案汽車1 輛（前開物品均經發還領回），與前揭具有殺傷
      力之改造手槍1 枝、子彈26顆（業經鑑定時試射9 顆）及
      供前開竊盜犯行所用之汽車鑰匙1 支。
二、案經庚○○自首及戊○○、丙○○、己○○訴由臺北縣政府
    警察局三重分局報請臺灣板橋地方法院檢察署檢察官偵查後
    提起公訴。
    理  由
一、本案以下認定事實所引用之證據，檢察官、被告庚○○與指
    定辯護人均未就證據能力表示異議，經核各該證據依刑事訴
    訟法規定亦無不具證據能力之情事，故本院認均得作為認定
    被告有罪之依據，合先敘明。
二、上揭犯罪事實，業據被告庚○○於本院審理時坦承不諱，核
    與證人丁○○、乙○○、戊○○、丙○○、己○○於警詢時
    所為之證述均相符，復有如附表一編號一所示之改造手槍1
    枝、如附表一編號二所示之子彈26顆、如附表一編號三所示
    之汽車鑰匙1 支扣案，及贓物認領保管單5 紙、照片8 張附
    卷可資佐證。而前揭扣案之手槍、子彈經送內政部警政署刑
    事警察局鑑定結果，槍枝部分認係由仿由仿WALTHER 廠PPK/
    S 型半自動手槍製造之槍枝，換裝土造金屬槍管而成之改造
    手槍（槍枝管制編號0000000000號），擊發功能正常，可供
    擊發適用子彈使用，認具殺傷力；子彈26顆部分，認均係非
    制式子彈，由金屬彈殼組合直徑8.0mm ±0.5mm 金屬彈頭而
    成，經採樣9 顆試射，均可擊發，認具殺傷力等情，亦有該
    局97年2 月20日刑鑑字第0970006321號槍彈鑑定書1 份在卷
    可參，從而被告自白與事實相符，堪以認定。本案被告犯行
    均已事證明確，皆應依法論科。
三、按未經許可持有可發射子彈具有殺傷力之槍枝、子彈，其持
    有之繼續，為行為之繼續，而非狀態之繼續，亦即一經持有
    該槍彈，罪即成立，但其犯罪行為之完結須繼續至持有行為
    終了時為止。查被告庚○○自89年間某日起，即持有前揭具
    有殺傷力之改造手槍、子彈，且迄至97年1 月5 日始為警查
    獲，是就被告就前揭犯罪事實一、（一）所為部分，自應依
    94年1 月28日修正施行之槍砲彈藥刀械管制條例論處，並應
    逕予適用95年7 月1 日修正施行後刑法之相關條文，合先敘
    明。核被告就前揭犯罪事實一、（一）所為，係違反槍砲彈
    藥刀械管制條例第8 條第4 項之未經許可持有可發射子彈具
    有殺傷力之改造手槍罪、同條例第12條第4 項之未經許可持
    有子彈罪；就前揭犯罪事實一、（二）所為，係犯刑法第32
    0 條第1 項之竊盜罪；就前揭犯罪事實一、（三）所為，係
    犯刑法第349 條第2 項之故買贓物罪。查被告前有如事實欄
    所載之刑案前科紀錄及徒刑執行情形，此有臺灣高等法院被
    告前案紀錄表1 份在卷足徵，其於有期徒刑執行完畢5 年內
    ，故意再犯本案上開有期徒刑以上之各罪（其中就被告未經
    許可持有具有殺傷力之改造手槍、子彈犯行，既均係繼續至
    97年1 月5 日，故自皆屬於96年7 月16日徒刑執行完畢出監
    後5 年內所再犯者），依刑法第47條第1 項規定均成立累犯
    ，並皆應加重其刑。又被告係以一持有行為同時觸犯未經許
    可持有可發射子彈具有殺傷力之改造手槍、未經許可持有子
    彈之二罪名，屬想像競合犯，應從一重之未經許可持有可發
    射子彈具有殺傷力之改造手槍罪處斷；另被告於97年1 月5
    日係以一故買贓物行為同時侵害被害人乙○○、戊○○、丙○○、己○○、甲○○五人之財產法益，亦屬同種想像競合
    犯，同應從一重處斷。又被告先前雖曾有竊盜前科紀錄，惟
    其為竊取本案汽車犯行後，係於被害人丁○○尚未發覺本案
    汽車遭竊並進而向警方報案前，即已為警查獲並供明本案汽
    車為其所竊取者，業據證人丁○○於警詢時證述在卷，是被
    告顯係於犯罪偵查機關、人員尚無相當證據足以懷疑被告復
    另涉有前揭竊盜犯行前，即主動向警員坦承進而接受裁判，
    故被告就本案所犯竊盜罪行部分符合刑法自首要件，爰依刑
    法第62條前段規定減輕其刑，並因被告就所犯竊盜罪部分同
    有刑罰加重及減輕之事由，應先加後減之。再被告所犯未經
    許可持有可發射子彈具有殺傷力之改造手槍罪、竊盜罪、故
    買贓物罪三罪間，犯意各別、行為互殊，應予分論併罰。爰
    審酌被告前已有多項刑案前科紀錄，素行不佳，有前開臺灣
    高等法院被告前案紀錄表在卷可參，兼衡其為各該罪行之動
    機、手段、危害法益程度、竊取財物價值，並於犯後尚知坦
    認全部犯行等一切情狀，分別量處如主文所示之刑，並定其
    應執行之刑，且就諭知罰金刑部分，均併予諭知如易服勞役
    之折算標準，以資懲儆。
四、扣案如附表一編號一所示具有殺傷力之改造手槍1 枝、如附
    表一編號二所示具有殺傷力之子彈17顆，均係違禁物，不問
    屬於被告與否，均應依刑法第38條第1 項第1 款規定，皆併
    予宣告沒收之；另扣案如附表一編號三所示之汽車鑰匙1支
    ，則為被告所有，供其為前揭竊盜犯行所用之物，業據被告
    陳明在卷，爰依刑法第38條第1 項第2 款規定，同諭知沒收
    之。至扣案其餘子彈9 顆，業於內政部警政署刑事警察局鑑
    定時經實際試射；另未扣案之子彈2 顆，則於為警查獲前即
    經被告自行試射，亦據被告供述無訛，是前開子彈共11顆既
    皆已因擊發而不再具有殺傷力，自不復具有違禁物性質，故
    就此部分爰不予諭知沒收，末此陳明。
據上論斷，應依刑事訴訟法第299 條第1 項前段，槍砲彈藥刀械
管制條例第8 條第4 項、第12條第4 項，刑法第11條前段、第32
0 條第1 項、第349 條第2 項、第47條第1 項、第55條、第62條
前段、第42條第3 項、第38條第1 項第1 款、第2 款、第51條第
5 款、第9 款，刑法施行法第1 條之1 ，判決如主文。
本案經檢察官陳豐年到庭執行職務。
中    華    民    國    97    年    11    月    4     日
                刑事第十九庭  審判長法  官  曾 正 耀
                                    法  官  林 鈺 琅
                                    法  官  張 兆 光
上列正本證明與原本無異。
如不服本判決，應於判決送達後10日內敘明上訴理由，向本院提
出上訴狀 (應附繕本)，上訴於臺灣高等法院。
                                    書記官  曹 秋 冬
中    華    民    國    97    年    11    月    5     日
附錄本案論罪科刑法條：
槍砲彈藥刀械管制條例第8 條第4 項
未經許可，持有、寄藏或意圖販賣而陳列第1 項所列槍枝者，處
3 年以上10年以下有期徒刑，併科新臺幣700 萬元以下罰金。
槍砲彈藥刀械管制條例第12條第4 項
未經許可，持有、寄藏或意圖販賣而陳列子彈者，處5 年以下有
期徒刑，併科新臺幣300 萬元以下罰金。
刑法第320 條第1 項
意圖為自己或第三人不法之所有，而竊取他人之動產者，為竊盜
罪，處5 年以下有期徒刑、拘役或500 元以下罰金。
刑法第349條第2 項
搬運、寄藏、故買贓物或為牙保者，處5 年以下有期徒刑、拘役
或科或併科1,000 元以下罰金。
附表一：
┌──┬──────────┬───────────┬────────┐
│編號│扣案物品            │數量                  │沒收依據        │
├──┼──────────┼───────────┼────────┤
│一  │由仿WALTHER 廠PPK/S │壹枝                  │刑法第38條第1 項│
│    │型半自動手槍製造之槍│                      │第1 款          │
│    │枝，換裝土造金屬槍管│                      │                │
│    │而成之改造手槍（含彈│                      │                │
│    │匣壹個，槍枝管制編號│                      │                │
│    │0000000000 號）     │                      │                │
├──┼──────────┼───────────┼────────┤
│二  │由金屬彈殼組合直徑8.│拾柒顆（扣案其餘玖顆業│刑法第38條第1 項│
│    │0mm ±0.5mm 金屬彈頭│經鑑定時試射；另未扣案│第1 款          │
│    │而成之改造子彈      │之貳顆業經被告庚○○試│                │
│    │                    │射，故皆已無殺傷力，而│                │
│    │                    │不再宣告沒收）        │                │
├──┼──────────┼───────────┼────────┤
│三  │汽車鑰匙            │壹支                  │刑法第38條第1 項│
│    │                    │                      │第2 款          │
└──┴──────────┴───────────┴────────┘
附表二：
┌──┬────┬─────────────┬─────────────┐
│編號│所有人  │失竊時間、地點            │故買之贓物（均已發還領回）│
├──┼────┼─────────────┼─────────────┤
│一  │乙○○  │96年12月31日13時30分許，在│PDA 架子1 個、PDA 充電器1 │
│    │        │臺北市○○區○○路與平陽街│個、SD記憶卡1 張          │
│    │        │口（車牌號碼DH-6682 號自用│                          │
│    │        │小客車內）                │                          │
├──┼────┼─────────────┼─────────────┤
│二  │戊○○  │96年12月27日13時30分許，在│SONY ERICSSON 牌601i型手機│
│    │        │臺北市○○區○○路2 段75巷│1 支                      │
│    │        │22號前（車牌號碼1017-MU 號│                          │
│    │        │自用小客車內）            │                          │
├──┼────┼─────────────┼─────────────┤
│三  │丙○○  │97年1 月5 日0 時32分許，在│SANYO 牌手機1 支、摩托羅拉│
│    │        │臺北市○○區○○路與松壽路│牌手機1 支                │
│    │        │口（車牌號碼8P-8685 號自用│                          │
│    │        │小客車內）                │                          │
├──┼────┼─────────────┼─────────────┤
│四  │己○○  │97年1 月5 日0 時32分許，在│MIO 牌衛星導航機1 個、充電│
│    │        │臺北市○○區○○路3 號對面│器1 個                    │
│    │        │（車牌號碼8729-EC 號自用小│                          │
│    │        │客車內）                  │                          │
├──┼────┼─────────────┼─────────────┤
│五  │甲○○（│同上                      │SONY ERICSSON 牌W850i 型手│
│    │即己○○│                          │機1 支、電池1 個（起訴書誤│
│    │女友）  │                          │載此部分被害人同為己○○）│
└──┴────┴─────────────┴─────────────┘


司法院資訊處製作；財團法人民間司法改革基金會備份。
